臺灣臺南地方法院刑事判決
111年度易字第1227號
公  訴  人  臺灣臺南地方檢察署檢察官
被      告  陳進山


上列被告因違反保護令等案件，經檢察官提起公訴（111年度調
偵字第1250號、111年度偵字第17492號），本院判決如下：
    主  文
甲○○犯強制罪，處有期徒刑參月，如易科罰金，以新臺幣壹仟元
折算壹日；又犯毀損他人物品罪，處有期徒刑貳月，如易科罰金
，以新臺幣壹仟元折算壹日；又犯違反保護令罪，處有期徒刑參
月，如易科罰金，以新臺幣壹仟元折算壹日。應執行有期徒刑伍
月，如易科罰金，以新臺幣壹仟元折算壹日。
    事  實
一、甲○○與丙○○前為男女朋友，並曾短暫共同居住於丙○○位在臺
    南市○○區○○街000巷00號5樓之6之住處，2人間具有家庭暴力
    防治法第3條第2款所定之家庭成員關係。詎甲○○竟分別為下
    列行為：
  ㈠甲○○於民國110年10月7日2時許，在丙○○上址住處，因細故與
    丙○○發生爭執，竟基於使人行無義務之事及妨害他人行使權
    利之單一強制犯意，對丙○○恫稱：「妳如果沒處理好，換我
    處理妳」、「……不然我不會放過妳，不然妳就試試看」、「
    要死一起死，沒關係啊」、「氣炸鍋，氣炸鍋也讓它走一下
    好了！讓……燒掉好了，妳還有保險可領」、「我要嚕嚕跟面
    面沒有媽媽啦！因為她媽媽怎樣對我，我會回報給她啦」、
    「妳現在給我處理，不然明早不要給我上班」、「林北一定
    要用給妳腦袋壞掉，油漆在那裡啦！潑一潑啦！了結一下」
    、「給林北用好，不然手機丟下去，潑一潑啦！用成整間的
    」、「我跟妳說，林北今天如果吐，妳就試試看」、「啊如
    果找到要怎樣！找到要怎樣！脫光！有辦法嗎？」、「油漆
    已經從12點就已經放在那，我一定會逼到妳潑，不然妳就試
    試看」、「妳答應我怎樣！做不到嗎？」、「脫光，不是脫
    衣服」、「妳手機丟下去，妳就可以穿回去！丟下去啊」等
    語（起訴書漏載部分內容），使丙○○因受其言語脅迫而行脫
    去全身衣物及刪除手機內部分照片之無義務之事，甲○○並以
    手大力將丙○○抓回房間內，接續以此強暴方式妨害丙○○任意
    離去之權利，同時使丙○○受有雙側肩部挫傷、左臀部挫傷、
    左上臂瘀青之傷害（甲○○所涉傷害罪嫌未據告訴）。
  ㈡甲○○另基於毀損他人物品之故意，於110年10月7日上午某時
    ，在丙○○所有之上址住處內，以腳大力踢踹房間木門1扇，
    使該木門因而破損，足以生損害於丙○○。
  ㈢甲○○因對丙○○實施家庭暴力行為，經丙○○聲請保護令，嗣由
    本院家事法庭於110年11月18日依家庭暴力防治法第14條第1
    項等規定，核發110年度家護字第1232號民事通常保護令在
    案（下稱本件保護令）；本件保護令內容包含：甲○○不得對
    丙○○為騷擾、接觸、跟蹤、通話、通信等非必要聯絡之行為
    ，並應遠離丙○○上址住處至少100公尺，保護令有效期間則
    為2年。詎甲○○於111年11月30日收受本件保護令並知悉其內
    容後，竟仍基於違反保護令之單一犯意，於本件保護令有效
    期間內之111年5月21日11時59分至21時27分許，利用通訊軟
    體「LINE」陸續傳送如附表所示訊息或以語音留言、撥打語
    音通話予丙○○，及於同日16時許至17時1分許之間，前往丙○
    ○上址住處1樓及停車場等處徘徊，以此方式接續對丙○○為騷
    擾、接觸、通話等非必要之聯絡行為，同時違背其應遠離丙
    ○○住所至少100公尺之禁令，而違反本件保護令。
二、案經丙○○訴由臺南市政府警察局永康分局（下稱永康分局）
    報告臺灣臺南地方檢察署檢察官偵查起訴。
    理  由
一、以下所引用具傳聞證據性質之供述證據，因檢察官、被告甲
    ○○於本案言詞辯論終結前均未爭執其證據能力，本院審酌該
    等證據之作成或取得之狀況，並無非法或不當取證之情事，
    且無顯不可信之情況，依刑事訴訟法第159條之5規定，均具
    有證據能力；又以下所引用非供述證據性質之證據資料，則
    均無違反法定程序取得之情形，依刑事訴訟法第158條之4規
    定之反面解釋，亦應有證據能力，合先敘明。
二、訊據被告已坦承其曾為事實欄「一、㈠」及「一、㈢」所示之
    犯行，惟仍矢口否認涉有事實欄「一、㈡」所示之毀損罪嫌
    ，辯稱：該木門之前就已損壞，不是其弄壞的云云。經查：
　㈠關於事實欄「一、㈠」所示之犯罪事實，業據被告於本院審理
    時坦承不諱（參本院卷第37頁、第41頁），且有告訴人即被
    害人丙○○於警詢、偵查中之證述可資佐證（警卷㈠即永康分
    局南市警永偵字第11005568651號刑案偵查卷宗第15至23頁
    ，偵卷㈠即臺灣臺南地方檢察署110年度偵字第23099號偵查
    卷宗第47至51頁），並有錄音譯文、奇美醫療財團法人奇美
    醫院受理家庭暴力事件驗傷診斷書、錄音檔案光碟在卷可稽
    （警卷㈠第37至39頁、第51至52頁，偵卷㈠第81頁之光碟片存
    放袋），足認被告任意性之自白確與事實相符，堪以採信，
    上開事實自堪認定。且被告以事實欄「一、㈠」所示之言語
    恫嚇告訴人，衡之常情，已足使告訴人感受威脅，告訴人並
    因受此脅迫而不得不順從被告要求脫去全身衣物及刪除手機
    內部分照片，客觀上即已使告訴人行前揭無義務之事；被告
    復以手大力將告訴人抓回房間內，亦已妨害告訴人任意離去
    之權利。而被告為具相當智識程度及豐富社會生活經驗之成
    年人，對上情自知之甚詳，縱被告曾於案發前飲酒，但被告
    所為之前揭脅迫言語亦仍具邏輯性，足認其當時之辨別事理
    能力與常人無異，被告竟猶蓄意為上開行為，更堪認被告主
    觀上有以脅迫手段使人行無義務之事及以強暴方法妨害他人
    行使權利之強制故意無疑。
　㈡關於事實欄「一、㈡」所示之犯罪事實，被告於偵查中已自承
    曾於110年10月7日以腳踢踹告訴人住處之房門，並坦承涉犯
    毀損罪嫌等語明確（參偵卷㈠第68至69頁），亦經告訴人於
    警詢、偵查中均指述甚詳（警卷㈠第15至23頁，偵卷㈠第47至
    51頁），另有房門遭毀損照片、臺南市永康地政事務所建物
    及土地所有權狀影本附卷可查（警卷㈠第53至55頁、第69至7
    1頁），足見被告前開任意性之自白亦與事實相符，自屬可
    信；其於本院審理時翻異前詞，空言辯稱該木門之前已破損
    云云，委無可採。
　㈢關於事實欄「一、㈢」所示之犯罪事實，亦經被告於本院審理
    時自白無誤（參本院卷第36頁、第40至41頁），並有告訴人
    於警詢中之證述可供參佐（警卷㈡即永康分局南市警永偵字
    第1110377869號刑案偵查卷宗第11至14頁），復有本件保護
    令影本、相關保護令執行紀錄表、臺南市政府警察局第五分
    局執行保護令權益告知單、該分局防治組家庭暴力相對人訪
    查紀錄表、該分局家庭暴力案件加害人告誡約制書、告訴人
    住處之監視器錄影畫面擷取照片、被告與告訴人間之「LINE
    」對話紀錄存卷可憑（警卷㈡第15至17頁、第19至29頁、第3
    1至33頁、第35至37頁），由此足證被告任意性之自白均與
    事實相符，此部分事實亦堪認定。
　㈣綜上所述，本件事證明確，被告上開犯行均洵堪認定，應予
    依法論科。
三、論罪科刑：
　㈠按刑法第304條之強暴、脅迫，祇以所用之強脅手段足以妨害
    他人行使權利，或足使他人行無義務之事為已足，並非以被
    害人之自由完全受其壓制為必要；又刑法第305條之恐嚇危
    害安全罪，係指單純以將來加害生命、身體、自由、名譽、
    財產之事，恐嚇他人致生危害於安全者而言。倘對於他人之
    生命、身體、自由、名譽或財產之安全，施加客觀上足使他
    人心生畏懼之強暴或脅迫手段，而達到壓制其「意思決定自
    由」與「意思實現自由」之程度，即應論以強制罪（最高法
    院109年度臺上字第2883號刑事判決意旨參照）。刑法第302
    條第1項之剝奪行動自由罪，條文既云「拘禁」、「剝奪」
    ，性質上自須其行為持續相當之時間，始能成立。故行為人
    倘係以使人行無義務之事，或妨害他人行使權利之目的，對
    於被害人為瞬間之拘束，仍祇成立刑法第304條之強制罪（
    最高法院102年度臺上字第2289號刑事判決意旨參照）。查
    被告如事實欄「一、㈠」所示之行為，係對告訴人施以言語
    威嚇手段，且已達使告訴人受其脅迫行脫去全身衣物及刪除
    手機內部分照片之無義務之事之程度；被告復以強暴方式短
    暫妨害告訴人任意離去之權利，但尚難認被告所為已持續相
    當時間剝奪告訴人之行動自由，故核被告所為，係犯刑法第
    304條第1項之強制罪。檢察官起訴意旨認被告恫嚇告訴人部
    分涉犯刑法第305條之恐嚇危害安全罪，忽略被告所採脅迫
    手段已達壓制告訴人意思決定自由之情形，容有誤會，自應
    由本院併予認定如上。
　㈡核被告如事實欄「一、㈡」所示踢踹告訴人住處房間木門造成
    破損之行為，係犯刑法第354條之毀損他人物品罪。
　㈢次按騷擾：指任何打擾、警告、嘲弄或辱罵他人之言語、動
    作或製造使人心生畏怖情境之行為，家庭暴力防治法第2條
    第4款定有明文。被告如事實欄「一、㈢」所示之行為，係於
    本件保護令有效期間內，反覆傳送「LINE」文字訊息或以語
    音留言、撥打語音通話予告訴人，使告訴人不勝其擾，即係
    違反本件保護令而對告訴人實施騷擾、接觸、通話之行為；
    被告同時又擅自前往告訴人住處1樓及停車場，亦違反本件
    保護令關於其應遠離告訴人住所至少100公尺之禁令，核其
    所為係犯家庭暴力防治法第61條第2款、第4款之違反保護令
    罪。
　㈣被告於事實欄「一、㈠」所示之犯行中，固曾陸續為言語威脅
    、施以強暴手段等舉動，以此使告訴人行無義務之事並妨害
    告訴人任意離去之權利，然被告此等施強暴、脅迫之舉動均
    係為達使告訴人順從其要求之同一目的，於密接之時間及相
    同之地點所為；被告如事實欄「一、㈢」所示之行為，雖亦
    先後有傳送「LINE」文字訊息或以語音留言、撥打語音通話
    予告訴人、前往告訴人住處附近等舉動，但被告所為均係為
    引起告訴人注意而與之聯絡之同一目的，於密接之時間及相
    近之地點所為。是被告如事實欄「一、㈠」、「一、㈢」所示
    之行為，主觀上各係基於單一之強制及違反保護令之犯意，
    客觀上所侵害者亦各為相同之法益，各舉動之獨立性甚為薄
    弱，在刑法評價上各以視為數個舉動之接續施行，合為包括
    之一行為予以評價，較為合理，屬接續犯，各僅論以一強制
    罪及違反保護令罪。
　㈤另本件保護令係以一保護令命被告不得對告訴人為騷擾、接
    觸、跟蹤、通話、通信等非必要聯絡之行為，並應遠離告訴
    人之住所至少100公尺，故縱被告如事實欄「一、㈢」所示行
    為中違反保護令之內容有2款，仍係違反同一保護令之禁止
    裁定，僅構成1個違反保護令罪。被告如事實欄「一、㈠」所
    示之強制犯行、如事實欄「一、㈡」所示之毀損犯行，及如
    事實欄「一、㈢」所示之違反保護令犯行，則係於不同時間
    或不同時、地分別起意為之，其犯意有別，行為殊異，應予
    分論併罰。
　㈥爰審酌被告前已有恐嚇、傷害等前科（未構成累犯），有臺
    灣高等法院被告前案紀錄表可供查考，竟不思自制，且其與
    告訴人曾為男女朋友關係，本應以互敬、互重之態度相待，
    被告竟仍不思理性解決問題，恣意以強脅手段使告訴人行無
    義務之事並妨害告訴人行使權利，復以腳踢踹而損害告訴人
    住處之房間木門，所為使告訴人感受心理壓力並受有財產上
    之損害，危害社會治安及善良秩序，更顯見其無視法紀之心
    態，實屬不該；被告又因對告訴人實施家庭暴力行為，經本
    院核發本件保護令在案後，仍未能警惕而違反本件保護令，
    亦可見被告欠缺法治觀念，其行為更對告訴人造成困擾，破
    壞法律秩序，殊值非難。惟念被告犯後已坦承部分犯行，尚
    非全無悔意，兼衡被告之犯罪手段及情節、被告尚未賠償告
    訴人亦未獲諒解之客觀情形（參本院卷第43頁），暨被告自
    陳學歷為二專畢業，現於父母開設之自助餐店幫忙，須協助
    扶養、照顧女友之小孩（參本院卷第40頁）之智識程度、家
    庭生活狀況等一切情狀，分別量處如主文所示之刑，及均諭
    知易科罰金之折算標準。復考量被告如事實欄「一、㈠」及
    「一、㈡」所示之犯行係於接近之時間，本於相同之動機先
    後違犯，但其經查獲後仍不知自制，又再犯事實欄「一、㈢
    」所示之犯行，犯罪頻率非低，同時斟酌數罪所反應行為人
    之人格及犯罪傾向，及刑罰衡平、責罰相當原則等，整體評
    價被告應受矯治之程度而定其如主文所示之應執行刑，並諭
    知應執行刑之易科罰金折算標準，以示懲儆。
據上論斷，應依刑事訴訟法第299條第1項前段，家庭暴力防治法
第61條第2款、第4款，刑法第11條前段、第304條第1項、第354
條、第41條第1項前段、第51條第5款，刑法施行法第1條之1第1
項，判決如主文。
本案經檢察官鄭聆苓提起公訴，檢察官乙○○到庭執行職務
中　　華　　民　　國　　111 　年　　12　　月　　8 　　日
　　　　　　　　　      刑事第二庭   法　官　 蔡盈貞
以上正本證明與原本無異。
如不服本判決應於收受本判決後20日內向本院提出上訴書狀，並
應敘述具體理由。其未敘述上訴理由者，應於上訴期間屆滿後20
日內向本院補提理由書狀（均須按他造當事人之人數附繕本）「
切勿逕送上級法院」。 
　　　　　　　　　　　　　　　　　   書記官　 林耿慧　
中　　華　　民　　國　　111 　年　　12　　月　　8 　　日
附錄所犯法條：
刑法第304條
以強暴、脅迫使人行無義務之事或妨害人行使權利者，處3年以
下有期徒刑、拘役或9千元以下罰金。
前項之未遂犯罰之。

刑法第354條
毀棄、損壞前二條以外之他人之物或致令不堪用，足以生損害於
公眾或他人者，處2年以下有期徒刑、拘役或1萬5千元以下罰金
。

家庭暴力防治法第61條
違反法院依第14條第1項、第16條第3項所為之下列裁定者，為本
法所稱違反保護令罪，處3年以下有期徒刑、拘役或科或併科新
臺幣10萬元以下罰金：
一、禁止實施家庭暴力。
二、禁止騷擾、接觸、跟蹤、通話、通信或其他非必要之聯絡行
    為。
三、遷出住居所。
四、遠離住居所、工作場所、學校或其他特定場所。
五、完成加害人處遇計畫。
附表：（被告傳送予告訴人之訊息內容） 妳現在沒有要處理 我一定會一個一個讓妳抓狂 妳怎樣講我？ 妳現在為什麼說謊又理直氣壯 我等等一定去大喊 現在是妳什麼事情讓我想不開？ 連妳說謊道歉而已! 大概 我像白癡妳也是自然 妳路上沒 妳為什麼不回來了 妳怎樣對我的!妳搞清楚 不管妳什麼心態跟我交往，妳不能說謊後又若無其事 妳是不是怕家有什麼？妳先回家再過來？ 妳為什麼要這樣對我 妳怎麼可以這樣對我? 妳要過去嗎 我上去 就這樣 我沒聽嘛 妳做錯回來解釋 然後 變我不聽 兩個選擇 我上去 妳過去 妳沒出門嗎? 可以回我一下 我不用 不用 這樣對嗎 我不吵架 妳知道妳怎樣了 妳不要找吵架好嗎